【裁判字號】    99,交易,287
【裁判日期】    990531
【裁判案由】    公共危險等
【裁判全文】
臺灣臺中地方法院刑事判決             99年度交易字第287號
公  訴  人  臺灣臺中地方法院檢察署檢察官
被      告  乙○○
上列被告因公共危險等案件，經檢察官提起公訴（九十九年度偵
字第五七一五號），本院裁定進行簡式審判程序，判決如下：
    主    文
乙○○服用酒類，不能安全駕駛動力交通工具而駕駛，處有期徒
刑貳月，如易科罰金，以新臺幣壹仟元折算壹日。又因過失傷害
人，處有期徒刑伍月，如易科罰金，以新臺幣壹仟元折算壹日。
應執行有期徒刑陸月，如易科罰金，以新臺幣壹仟元折算壹日。
    犯罪事實
一、乙○○於民國九十九年一月二十三日中午十二時至下午二時
    許，在臺中縣后里鄉「億棧園餐廳」飲用摻水稀釋之高粱酒
    後，已達於不能安全駕駛動力交通工具之程度，仍於同日下
    午二時三十分許，騎乘車牌號碼一八一－ＣＱＴ號重機車外
    出，並沿臺中縣大甲鎮○○○路由東往西方向行駛。迨同日
    下午三時許，乙○○騎乘該部機車途經臺中縣大甲鎮○○○
    路上所設置「東堤幹八十八號」電線桿往西約三十三點七公
    尺處時，本應注意飲酒後吐氣所含酒精濃度超過每公升零點
    二五毫克以上者，不得駕車，且應於汽車行駛時，注意車前
    狀況，並隨時採取必要之安全措施，而依當時天候晴、為日
    間自然光線、路面乾燥無缺陷、無障礙物、視距良好等客觀
    情形，又無不能注意之特別情事，竟疏於注意而貿然駕車前
    行。適有丙○○騎乘腳踏車沿臺中縣大甲鎮○○○路同向（
    即由東往西方向）行駛於乙○○之前方，而乙○○因飲酒後
    注意力未能完全集中，致未注意前方車況，遂自後追撞丙○
    ○所騎乘之腳踏車，該部腳踏車後輪遭受撞擊後隨即扭曲變
    形，丙○○亦因而倒地，並受有顱底骨及頭骨骨折併顱內出
    血、肢體多處擦傷等傷害。嗣經旁人報警前來處理，並將丙
    ○○與乙○○分別送醫急救（乙○○亦因本件車禍事故受有
    蜘蛛網膜下出血、臉部撕裂傷、雙手擦傷、雙下肢及左腳踝
    擦傷等傷勢），經大甲李綜合醫院之醫護人員對於乙○○進
    行抽血檢驗，發現其血液中所含酒精濃度為157.1mg/dl，換
    算其呼氣中所含酒精濃度約為每公升零點七八毫克，始悉上
    情。
二、案經丙○○訴由臺中縣警察局大甲分局報請臺灣臺中地方法
    院檢察署檢察官偵查起訴。
    理    由
一、本件被告乙○○於準備程序中，先就上開犯罪事實為有罪之
    陳述，且所犯係死刑、無期徒刑、最輕本刑為三年以上有期
    徒刑以外之罪，經本院告知簡式審判程序之旨，並聽取檢察
    官及被告之意見後，依刑事訴訟法第二百七十三條之一第一
    項之規定，裁定進行簡式審判程序，先此敘明。
二、上開犯罪事實，業據被告乙○○於警詢、偵查及本院審理時
    坦承不諱，並經證人即告訴人丙○○於警詢及偵查中指證車
    禍發生經過綦詳，復有道路交通事故調查報告表及現場圖一
    份、光田醫療社團法人光田綜合醫院診斷證明書、財團法人
    佛教慈濟醫院臺中分院診斷證明書、酒精測定紀錄表（生化
    報告）各一份、現場及車損照片五張附卷可稽，足徵被告前
    揭自白應與實情相符。再參諸德國、美國之認定標準，對於
    酒精濃度呼氣已達每公升零點五五毫克以上，肇事率為一般
    正常人之十倍，認為已達「不能安全駕駛」之標準；至於上
    揭數值以下之行為，如輔以其他客觀事實得作為「不能安全
    駕駛」之判斷時，亦應依刑法第一百八十五條之三之規定移
    送法辦處以刑罰，法務部八十八年五月十八日法檢字第０
    ０一六六九函釋甚明。被告呼氣中之酒精濃度換算約為每公
    升零點七八毫克，顯已超逾前揭標準值甚多，堪認其已達於
    不能安全駕駛動力交通工具之程度。再按汽車駕駛人飲用酒
    類後，其吐氣所含酒精濃度超過每公升零點二五毫克以上者
    ，不得駕車；且汽車行駛時，駕駛人應注意車前狀況，並隨
    時採取必要之安全措施，道路交通安全規則第一百十四條第
    二款、第九十四條第三項分別定有明文。被告駕車自應依循
    前揭交通安全規定，隨時注意前方車況，且應避免於酒醉狀
    態下仍騎乘機車外出，而依當時天候、路況、視距等情形，
    均無不能注意之特別情事，竟疏於注意而貿然駕車前行，終
    因注意力無法集中及疏未注意車前狀況致發生本件車禍肇事
    ，被告駕車行為自有過失。且其過失行為亦為造成告訴人丙
    ○○受有前揭傷勢之直接原因，二者間顯具有相當因果關係
    至明。本案事證已臻明確，被告犯行洵堪認定。
三、核被告乙○○於飲用酒類後，已達於不能安全駕駛動力交通
    工具之程度，竟猶執意駕車外出，並因過失駕駛行為致使告
    訴人丙○○受傷，所為係犯刑法第一百八十五條之三之服用
    酒類重大違背安全駕駛罪，及同法第二百八十四條第一項前
    段之普通過失傷害罪。至其所犯上開二罪間，犯意各別，行
    為互殊，應予分論併罰。又被告酒醉駕車致使他人受傷，依
    法應負刑事責任，就其普通過失傷害罪部分應依道路交通管
    理處罰條例第八十六條第一項之規定加重其刑。爰審酌被告
    明知自己飲酒後，精神狀態已受相當影響，竟無視於其他用
    路人可能遭受之生命、身體威脅，僅圖一己往來交通之便，
    率爾駕車外出，對於其他道路使用者而言已生顯著之危險；
    又被告迄今仍未與告訴人丙○○達成民事和解，亦無任何積
    極彌補告訴人丙○○所受身體、精神上損害之舉動，犯後態
    度自屬可議；並參以被告犯罪手段、酒醉程度、交通過失情
    節輕重、告訴人丙○○受傷情形尚非輕微、被告於警詢及偵
    審中坦承犯行、智識程度等一切情狀，分別量處如主文所示
    之刑，併諭知易科罰金之折算標準，復定其應執行之刑，以
    示懲儆。
據上論斷，應依刑事訴訟法第二百七十三條之一第一項、第二百
九十九條第一項前段，道路交通管理處罰條例第八十六條第一項
，刑法第一百八十五條之三、第二百八十四條第一項前段、第四
十一條第一項前段、第五十一條第五款，刑法施行法第一條之一
第一項、第二項，判決如主文。
本案經檢察官甲○○到庭執行職務。
中    華    民    國    99    年    5     月    31    日
                  交通法庭    法  官  高文崇
以上正本證明與原本無異。
如不服本判決應於收受送達後10日內向本院提出上訴書狀，並應
敘述具體理由；其未敘述上訴理由者，應於上訴期間屆滿後20日
內向本院補提理由書（均須按他造當事人之人數附繕本）「切勿
逕送上級法院」。告訴人或被害人對於判決如有不服具備理由請
求檢察官上訴者，其上訴期間之計算係以檢察官收受判決正本之
日期為準。
                              書記官  林淑慧
中    華    民    國    99    年    5     月    31    日
附錄本案論罪科刑法條：
刑法第一百八十五條之三：
服用毒品、麻醉藥品、酒類或其他相類之物，不能安全駕駛動力
交通工具而駕駛者，處一年以下有期徒刑、拘役或科或併科十五
萬元以下罰金。
刑法第二百八十四條第一項：
因過失傷害人者，處六月以下有期徒刑、拘役或五百元以下罰金
。致重傷者，處一年以下有期徒刑、拘役或五百元以下罰金。

司法院資訊處製作；財團法人民間司法改革基金會備份。
